臺灣臺中地方法院刑事判決
110年度交簡上字第202號
上  訴  人  
即  被  告  許玉穎


上列被告因過失傷害案件，不服本院臺中簡易庭中華民國110年6
月9日110年度中交簡字第1250號第一審刑事簡易判決（聲請簡易
判決處刑案號：110年度偵字第12656號），提起上訴，本院管轄
之第二審合議庭判決如下：
    主    文
上訴駁回。
許玉穎緩刑貳年。
    犯罪事實及理由
一、本案經本院審理結果，認第一審刑事簡易判決認事用法及量
    刑均無不當，應予維持，除證據部分補充「上訴人即被告許
    玉穎（下稱被告）於本院審理中之自白」、「本院民國110
    年9月28日勘驗筆錄」外，餘均引用第一審刑事簡易判決書
    （含聲請簡易判決處刑書）所載之犯罪事實、證據及理由（
    如附件）。
二、本判決下述所引用被告以外之人於審判外之供述證據，均經
    本院於審判時當庭直接提示而為合法調查，檢察官及被告均
    同意作為證據（見本院二審卷第80頁），而本院審酌上開供
    述證據資料製作時之情況，並無不當取供或證明力明顯過低
    之瑕疵，認以之作為證據應屬適當，依刑事訴訟法第159條
    之5 規定，認均具有證據能力。而本案所引用之其餘非供述
    證據，並無證據證明係實施刑事訴訟程序之公務員違背法定
    程序所取得，依刑事訴訟法第158條之4規定之反面解釋，應
    認均具有證據能力，併此敘明。
三、被告上訴意旨略以：我已與告訴人成立調解，並依調解內容
    賠償完畢，請求從輕量刑，並諭知緩刑等語（見本院二審卷
    第41頁、第78頁）。
四、按刑罰之量定，固屬法院自由裁量之職權行使，但仍應審酌
    刑法第57條所列各款事由及一切情狀，為酌量輕重之標準，
    並非漫無限制。在同一犯罪事實與情節，如別無其他加重或
    減輕之原因，下級審法院量定之刑，亦無過重或失輕之不當
    情形，則上級審法院對下級審法院之職權行使，原則上應予
    尊重（最高法院85年度台上字第2446號判決參照）。是法官
    於個案審判時，依個案情節加以審酌量刑，倘無裁量濫用情
    事，要難謂其有不當之處。原審判決審酌被告駕車行駛至閃
    光紅燈交岔路口，本應減速接近先停止於交岔路口前，禮讓
    幹道車優先通行，竟疏於遵行上開注意義務，貿然通過該交
    岔路口，致告訴人劉千慈受傷之過失情節；兼衡告訴人本案
    所受傷勢、被告坦承犯行，然未與告訴人達成和解或賠償損
    害之犯後態度，暨其並無前科之素行、自陳之教育程度、家
    庭經濟狀況等一切情狀，依刑事訴訟法第449條第1項前段、
    第3項、第454條第2項，刑法284條前段、第41條第1項前段
    、第62條前段，刑法施行法第1條之1第1項，量處拘役40日
    ，如易科罰金，以新臺幣（下同）1千元折算1日，經核並未
    逾越法律所規定之範圍，且其認事用法均無違誤，量刑亦屬
    妥適。從而，被告上訴指摘原審量刑過重，為無理由，應予
    駁回。
五、又被告未曾因故意犯罪受有期徒刑以上刑之宣告，有臺灣高
    等法院被告前案紀錄表在卷可稽，其因一時失慮，致罹刑典
    ，惟於犯後坦承犯行，復於本院審理中與告訴人成立調解，
    且已履行完畢，此經被告於本院審理中供述明確（見本院二
    審卷第78頁），並有本院110年度中司簡移調字第108號調解
    程序筆錄及公務電話紀錄存卷可考（見本院二審卷第45頁至
    第46頁、第55頁）。至告訴人雖表示：被告已依調解內容賠
    償完畢，但我認為調解過程雙方並不愉快，且案發後被告對
    我沒有任何關心，態度不好，故我不希望予被告緩刑宣告等
    語（見本院二審卷第55頁），惟本院斟酌上情，認被告經此
    偵審科刑程序後，應知警惕而無再犯之虞，且被告於本院審
    理中供稱：本案事故發生後，我有請我妻子打電話慰問告訴
    人，我自己也有去醫院探視告訴人等語（見本院二審卷第83
    頁），告訴人於偵查中亦陳稱：事故發生後被告的妻子有打
    電話給我等語（見偵卷第102頁至第103頁），顯見被告於案
    發後，並非對告訴人完全不聞不問，復已與告訴人成立調解
    並履行完畢，經綜核各情，本院認所宣告之刑以暫不執行為
    適當，爰併予宣告緩刑2年，以啟自新。
據上論斷，應依刑事訴訟法第455條之1第1項、第3項、第364條
、第373條、第368條，刑法第74條第1項第1款，判決如主文。
本案經檢察官陳信郎聲請簡易判決處刑，檢察官陳君瑜到庭執行
職務。
中　　華　　民　　國　　110 　年　　11　　月　　18　　日
                  刑事第五庭  審判長法  官  唐中興
　　　　　　　　　                  法  官  李怡真
　　　　　　　　　                  法  官  黃世誠
以上正本證明與原本無異。
不得上訴。
　　　　　　　　　　　　　　　　　　書記官  張捷菡
中　　華　　民　　國　　110 　年　　11　　月　　18　　日

附錄論罪科刑法條
中華民國刑法第284條
因過失傷害人者，處1年以下有期徒刑、拘役或10萬元以下罰金
；致重傷者，處3年以下有期徒刑、拘役或30萬元以下罰金。
附件：
臺灣臺中地方法院刑事簡易判決
110年度中交簡字第1250號
聲　請　人　臺灣臺中地方檢察署檢察官
被　　　告　許玉穎　男　（民國00年0月00日生）
                    身分證統一編號：Z000000000號
                    住○○市○○區○○路00號
上列被告因過失傷害案件，經檢察官聲請以簡易判決處刑（110
年度偵字第12656號），本院判決如下：
    主    文
許玉穎犯過失傷害罪，處拘役肆拾日，如易科罰金，以新臺幣壹
仟元折算壹日。
    犯罪事實及理由
一、本案犯罪事實、證據及應適用之法條，除檢察官聲請簡易判
    決處刑書證據並所犯法條欄一、補充「臺中市政府警察局霧
    峰分局交通分隊處理道路交通事故談話紀錄表2份、臺中市
    政府警察局道路交通事故肇事人自首情形紀錄表、道路交通
    事故補充資料表、車號查詢汽車車籍、車號查詢機車車籍、
    證號查詢汽車駕駛人、證號查詢機車駕駛人」外，其餘均引
    用聲請簡易判決處刑書之記載（如附件）。
二、爰審酌被告許玉穎駕車行駛至閃光紅燈交岔路口，應減速接
    近先停止於交岔路口前，禮讓幹道車優先通行，竟疏於遵行
    上開注意義務，貿然通過該交岔路口，過失情節非輕，考量
    被告犯後坦承犯行，然迄未能與告訴人達成和解賠償損害，
    ，告訴人之傷勢，及被告並無前科之素行、自陳之教育程度
    、家庭經濟狀況（參被告警詢調查筆錄受詢問人欄之記載）
    等一切情狀，量處如主文所示之刑，並諭知易科罰金之折算
    標準，以示懲儆。
三、依刑事訴訟法第449條第1項前段、第3項、第454條第2項，
    刑法284條前段、第41條第1項前段、第62條前段，刑法施行
    法第1條之1第1項，逕以簡易判決處刑如主文。
四、如不服本件判決，得自收受送達之日起20日內向本院提出上
    訴狀，上訴於本院第二審合議庭（須附繕本）。
本案經檢察官陳信郎聲請簡易判決處刑。
中    華    民    國   110    年    6     月     9    日
                  臺中簡易庭    法  官  張雅涵
以上正本證明與原本無異。
告訴人或被害人如不服判決，應備理由具狀向檢察官請求上訴，
上訴期間之計算，以檢察官收受判決正本之日起算。
附錄本案論罪科刑法條
中華民國刑法第284條前段
因過失傷害人者，處 1 年以下有期徒刑、拘役或 10 萬元以下
罰金；致重傷者，處 3 年以下有期徒刑、拘役或 30 萬元以下
罰金。
臺灣臺中地方檢察署檢察官聲請簡易判決處刑書
                                    110年度偵字第12656號
　　被　　　告　許玉穎　男　53歲（民國00年0月00日生）
　　　　　　　　　　　　住○○市○○區○○路00號
　　　　　　　　　　　　國民身分證統一編號：Z000000000號
上列被告因過失傷害案件，業經偵查終結，認為宜聲請以簡易判決
處刑，茲將犯罪事實及證據並所犯法條分敘如下：
   　　 犯罪事實
一、許玉穎於民國109年8月31日上午11時20分許，駕駛車牌號碼0
    00-0000號自用小客車，沿臺中市霧峰區曾厝街由西往東方
    向行駛，行經臺中市霧峰區振興街與曾厝街交岔路口時，本應
    注意駕駛人駕駛汽車，應遵守道路交通標誌、標線、號誌之指
    示，且行駛至設有閃光紅燈號誌交岔路口，支線道車輛應暫停
    讓幹線道車先行，而依當時情形天候晴、日間自然光線、路面柏
    油、乾燥、無缺陷、無障礙物、視距良好，並無不能注意之情
    事，竟疏未注意及此，適有劉千慈騎乘車牌號碼000-0000號
    普通重型機車，沿臺中市霧峰區振興街由南往北方向行駛至前
    開交岔路口，許玉穎所駕駛之小客車因違反上開注意義務，而
    與劉千慈所騎乘之機車發生碰撞，致劉千慈受有右肘挫傷、
    左踝及左腕多處挫擦傷之傷害。又許玉穎於肇事後，犯罪偵
    查機關未發覺前，即主動向到場處理之警員自首，陳明其為
    肇事者並願接受裁判，始查悉上情。
二、案經劉千慈訴由臺中市政府警察局霧峰分局報告偵辦。
      　證據並所犯法條
一、上揭犯罪事實，業據被告許玉穎於警詢及本署偵查中坦承不
    諱，核與告訴人劉千慈於警詢及本署偵查中之指訴情節相符
    ，並有道路交通事故現場圖、道路交通事故調查報告表㈠㈡、道
    路交通事故初步分析研判表、行車紀錄器畫面翻拍照片、車損
    暨現場照片及告訴人之亞洲大學附屬醫院109年8月31日診斷
    證明書等在卷可稽。本件事證明確，被告犯嫌洵堪認定。
二、按汽車行駛至交岔路口，應遵守燈光號誌，閃光紅燈表示「
    停車再開」，車輛應減速接近，先停止於交岔路口前，讓幹
    道車優先通行後認為安全時，方得續行，道路交通安全規則
    第102條第1項第1款、道路交通標誌標線號誌設置規則第211
    條第1項第2款分別訂有明文。查被告於前揭時、地駕車時，
    本應注意及遵守上開規定，而依當時天候晴、日間自然光線
    、路面柏油、乾燥、無缺陷、無障礙物、視距良好（前揭道路
    交通事故調查報告表參照），又無不能注意之情事，竟疏未注
    意上情，因而肇事，致告訴人受傷，足證被告確有過失，且
    其過失行為與告訴人之傷害結果間，具有相當因果關係。
三、核被告所為，係犯刑法第284條前段之過失傷害罪嫌。又被
    告於肇事後，犯罪偵查機關未發覺前，即主動向處理之警員
    自承其為肇事者，並願接受裁判，有臺中市政府警察局道路
    交通事故肇事人自首情形紀錄表1張附卷足參。核與自首要件
    相符，依刑法第62條前段規定，得減輕其刑。
四、依刑事訴訟法第451條第1項聲請逕以簡易判決處刑。
　　此　致
臺灣臺中地方法院
中　　華　　民　　國　 110　　年　　4 　　月　　27　　日
                              檢  察  官　陳信郎